臺灣高等法院刑事判決　　　　　　　　 94年度上易字第739號
上　訴　人　臺灣桃園地方法院檢察署檢察官
被　　　告　甲○○
選任辯護人　呂傳勝律師
　　　　　　呂丹琪律師
上列上訴人因被告竊佔等案件，不服臺灣桃園地方法院93年度易
字第1309號，中華民國94年3月24日第一審判決（起訴案號：臺
灣桃園地方法院檢察署92年度偵字第15640號），提起上訴，本
院判決如下：
    主  文
上訴駁回。
    理  由
一、本案經本院審理結果，認第一審以公訴人起訴被告甲○○涉
    犯刑法第320條第2項之竊佔罪嫌，因不能證明被告犯罪，而
    為無罪之諭知，經核並無不合，應予維持並引用第一審判決
    書記載之理由及證據（如附件）。
二、檢察官上訴意旨以被告甲○○除搭建遮雨篷外，興建鐵製鋁
    門阻絕他人通行或進入（見93桃簡字第1038號卷64頁），花
    台及陽台以外之公有公共設施部分，均屬竊佔行為；而此部
    分，參照本署92年度偵字第15640號卷第29頁建物測量成果
    圖及複丈成果圖觀之，更屬超越陽台範圍之外之部分，原審
    認為屬於僅屬陽台部分云云，似有誤會。被告於上址附圖Ｂ
    所示搭建遮雨篷開設早餐店部分：原審認被告依購買房屋之
    契約所附之附圖標示一樓住戶可以使用管理，而認被告可於
    上址圖示Ｂ部分早餐店，而無不法所有之意圖，而擅自佔據
    他人不動產云云；惟查，購屋合約附圖所標示一樓得使用管
    理，亦應不得排除他人或公眾之使用，而被告將之作為早餐
    店，實已完全排除他人或公眾之使用，應已逾越使用管理之
    範圍，再者，被告於管委會通知後仍拒不拆除改善，足證被
    告確有不法之意圖等語。
三、訊據被告甲○○堅不承有竊佔毀損之犯行，辯稱伊遵照買賣
    契約為使用，並無竊佔之意云云。經查檢察官上訴意旨所指
    摘部分，均經原審指駁論述甚詳，次按刑法第320條第2項之
    竊佔罪，係以意圖為自己或第三人不法利益而竊佔他人之不
    動產為要件，被告既相信買賣契約所載得使用管理，主觀上
    即不具竊佔之犯意。縱如檢察官所指因事後測量或複丈有超
    越陽台範圍而使用，因竊佔罪並無處罰過失犯，亦不負過失
    罪責。至管委會通知拆除，而被告未遵照履行，自以其行為
    有無違反建築法規，依相關規定處理，或依民事法律關係為
    請求，非得以此反推其行為之初即具不法犯意。檢察官上訴
    為無理由，應予駁回。
據上論斷，應依刑事訴訟法第368條、第373條，判決如主文。
本案經檢察官李良忠到庭執行職務。
中　　華　　民　　國　　94　　年　　6 　　月　　22　　日
　　　　　　　　　刑事第六庭審判長法　官  許國宏
　　　　　　　　　　　　          法　官　林銓正
　　 　 　　　　　　　　　　      法　官　洪光燦
以上正本證明與原本無異。
不得上訴。
                                  書記官　陳玉嬋
中　　華　　民　　國　　94　　年　　6 　　月　　23　　日
